臺灣高等法院臺南分院刑事裁定
111年度聲再字第37號
聲  請  人
即受判決人  王淑惠



                   (現於法務部○○○○○○○○○執行中)


上列聲請人因違反毒品危害防制條例等案件，對於本院109年度
上訴字第1181號中華民國110年5月20日確定判決（原審案號：臺
灣雲林地方法院109年度訴字第282號；起訴案號：臺灣雲林地方
檢察署108年度偵字第4778號），聲請再審，本院裁定如下：
    主  文
再審之聲請駁回。
    理  由
一、聲請意旨略稱：聲請人即受判決人王淑惠發現新事實，即執
    行機關於執行監聽期間內，未於15日內作成監察報告書予法
    院，爰依刑事訴訟法第420條第1項第6款「因發現新事實或
    新證據，單獨或與先前之證據綜合判斷，足認受有罪判決之
    人應受無罪、免訴、免刑或輕於原判決所認罪名之判決者」
    之規定，提起再審，其餘詳如附件「刑事聲請再審狀」所載
    。
二、按聲請再審，由判決之原審法院管轄，刑事訴訟法第426條
    第1項定有明文。查本件聲請人因違反毒品危害防制條例等
    案件，經本院為實體之審理後，於民國110年5月20日以109
    年度上訴字第1181號刑事判決（下稱原確定判決），判決聲
    請人應執行有期徒刑8年6月，嗣未經聲請人及檢察官提起上
    訴，而於110年6月29日確定在案，有該刑事判決及臺灣高等
    法院被告前案紀錄表(見本院卷第57-87、91-116頁)附卷可
    稽。是依前揭刑事訴訟法第426條第1項之規定，本院為本件
    再審之管轄法院，合先敘明。
三、按刑事訴訟法第420條第1項第6款規定：「有罪之判決確定
    後，因發現新事實或新證據，單獨或與先前之證據綜合判斷
    ，足認受有罪判決之人應受無罪、免訴、免刑或輕於原判決
    所認罪名之判決者」，為受判決人之利益，得聲請再審；同
    條第3項規定：「第1項第6款之新事實或新證據，指判決確
    定前已存在或成立而未及調查斟酌，及判決確定後始存在或
    成立之事實、證據」。是以，得據為受判決人之利益聲請再
    審之「新事實」、「新證據」，固不以有罪判決確定前已存
    在或成立而未及調查斟酌者為限，其在判決確定後始存在或
    成立之事實、證據，亦屬之；然新事實、新證據仍須於單獨
    觀察，或與先前之證據綜合判斷，得以合理相信其足以動搖
    原確定之有罪判決，使受有罪判決之人應受無罪、免訴、免
    刑或輕於原判決所認罪名之判決者，始足當之。如聲請再審
    之原因，僅係對原確定判決認定事實之爭辯，或對原確定判
    決採證認事職權之行使，任意指摘，或對法院依職權取捨證
    據持相異評價，原審法院即使審酌上開證據，亦無法動搖原
    確定判決，應認不符合聲請再審之規定（最高法院110年度
    台抗字第184、1491號裁定意旨參照）。
四、經查：
㈠、本件原確定判決認定聲請人犯藥事法第83條第1項之轉讓禁藥
    罪(3罪)，及犯修正前毒品危害防制條例第4條第2項之販賣
    第二級毒品罪(1罪)，其中原確定判決事實欄一㈠所示轉讓禁
    藥之犯行，乃係依憑聲請人於偵查中之自白、證人林金秀於
    原審之證述；原確定判決事實欄一㈡所示轉讓禁藥罪之犯行
    ，乃係依憑聲請人於偵查中之自白、證人潘榮文於原審之證
    述；原確定判決事實欄一㈢所示轉讓禁藥罪之犯行，乃係依
    憑聲請人於警詢之自白、證人林榮於偵查及原審之證述、原
    確定判決附件編號1、2所示之通訊監察譯文；原確定判決事
    實欄二所示販賣第二級毒品之犯行，乃係依憑聲請人於警詢
    之供述、證人林榮於偵查及原審之證述、原確定判決附件編
    號3至5所示之通訊監察譯文等證據為其主要論據，且對聲請
    人否認犯罪所辯，亦予以指駁說明，對於證據之取捨、認定
    ，已詳為審酌論述。其論斷皆為法院職權之適當行使，且俱
    與卷證相符，亦無悖於經驗法則或論理法則之情事，有上開
    判決書在卷可按，並經本院調取上開刑事卷宗核閱無訛。
㈡、聲請意旨所指之新事實，即執行機關於執行監聽期間內，未
    於15日內作成監察報告書予法院乙節(見本院卷第174頁)，
    業經原確定判決審酌(見原確定判決第2-8頁)，並非新事實
    。
㈢、至其餘聲請意旨所述，無非係就原確定判決依職權認定卷內
    現存證據、認定事實等事項再行爭執，或片面為個人意見之
    取捨，及單憑己意所為之相反評價或質疑，並非提出具體確
    實之新事實以供審酌，且其所主張尚不足以動搖原確定判決
    而對聲請人為更有利判決，自與上開聲請再審規定之要件不
    符。況刑事訴訟之再審制度，係為確定判決認定事實錯誤而
    設之救濟程序，故為受判決人利益聲請再審者，必其聲請合
    於刑事訴訟法第420條第1項第1款至第6款或第421條所定之
    情形，始得為之，此與非常上訴程序旨在糾正確定裁判之審
    判違背法令者，並不相同，如對於確定裁判認係以違背法令
    之理由聲明不服，則應依非常上訴程序尋求救濟（最高法院
    108年度台抗字第1289號裁定意旨參照）。再審意旨此部分
    所指原確定判決違反證據法則等語，係指涉原確定判決是否
    違背法令之範疇，與再審程序係就認定事實是否錯誤之救濟
    制度無涉，聲請人執以聲請再審，亦有誤會。
五、綜上所述，聲請意旨主張之新事實，即執行機關於執行監聽
    期間內，未於15日內作成監察報告書予法院，並非新事實，
    而與刑事訴訟法第420條第1項第6款之再審要件不符，是聲
    請人據此聲請再審，為無理由，予以駁回；至其餘聲請意旨
    所載各節，無非係執其主觀上自認符合前揭再審要件之事實
    及證據，就原確定判決已說明之事項及取捨證據等採證認事
    職權行使，再事爭執，並徒憑己意，任意指為違法，與法律
    所規定得為聲請再審之新事實及新證據不相適合，亦無理由
    ，予以駁回。
六、據上論斷，應依刑事訴訟法第434條第1項裁定如主文。
中　　華　　民　　國　　111 　年　　7 　　月　　15　　日
                  刑事第四庭    審判長法　官  郭玫利
                                      法　官  曾子珍
                                      法　官  陳金虎
以上正本證明與原本無異。
如不服本裁定，應於收受本裁定後10日內向本院提出抗告狀。
　　　　　　　　　　　　　　　　　　　書記官  許睿軒　　
中　　華　　民　　國　　111 　年　　7 　　月　　15　　日